

GONZALO A. CASTRO CASTRO

CONTACTO

+56 9 94488385 gonzalo.castroc@usach.cl

INFO. PERSONAL

- Fecha de nacimiento:
 01 diciembre de 1991
- **RUT:** 17.864.694-K
- Estado Civil: Soltero
- Nacionalidad: Chilena
- Idiomas: Lectura avanzada de inglés. Ingles hablado intermedio.
- Ofimática: Office 365

 (avanzado), Solidworks
 (intermedio), HSC (básico).
- Hobbies: Cicloturismo, senderismo, fotografía, lectura, arte y videojuegos.

RESUMEN

Me considero una persona dinámica y curiosa, con gran sentido de la responsabilidad y que genera buenas relaciones interpersonales. Excelencia en lo técnico y en la adquisición de nuevas habilidades.

Soy de trato cortés y tengo experiencia en el trato con clientes, La gente se siente a gusto conmigo.

Practico cicloturismo, he viajado por muchos lugares del sur de Chile y Argentina, además de los alrededores de Santiago, se mucho de bicicletas, desde mecánica básica a avanzada.

FORMACIÓN

UNIVERSIDAD DE SANTIAGO DE CHILE INGENIERO CIVIL METALURGICO

EXPERIENCIA

Conmetal Ltda.

ENCARGADO LABORATORIO CONTROL DE CALIDAD

ENERO A DICIEMBRE 2020

Quimey

VENDEDOR DE CERVEZA ARTESANAL FERIAS COSTUMBRISTAS 2017-2018-2019

USACH PROGRAMA PAIEP

TUTOR DE MATEMÁTICAS Y CÁLCULO

2015-2016

CICLORECREOVIA

VIGÍA, MECÁNICO DE BICICLETAS, PROMOTOR 2011-2014

EXTRAPROGRAMÁTICOS USACH

PARTICIPÉ DE TALLERES DE DIBUJO, TEATRO, ESCULTURA Y DEPORTIVOS..

VOLUNTARIADOS

ACTIVIDADES COMUNITARIAS DE CONSTRUCCION DE VIVIENDAS INSTALACIÓN ELÉCTRICA EN VIVIENDAS VULNERABLES. CLASES DE MATEMATICAS A PERSONAS EN RIESGO SOCIAL.

DISPONIBILIDAD INMEDIATA